【裁判字號】    95,花易,46
【裁判日期】    951025
【裁判案由】    詐欺
【裁判全文】
臺灣花蓮地方法院刑事判決              95年度花易字第46號
聲  請  人  臺灣花蓮地方法院檢察署檢察官
被      告  乙○○
上列被告因詐欺案件，經檢察官提起公訴（95年度偵字第2876號）
，本院判決如下：
    主  文
本件免訴。
    理  由
一、公訴意旨略以：被告乙○○明知將金融帳戶之存摺、金融卡
    及密碼等資料提供予非帳戶所有人使用，極易被利用作為與
    財產犯罪有關之工具，竟仍基於幫助姓名不詳之成年人所組
    之詐騙集團詐欺之犯意，於民國94年2月10日前往中國信託
    商業銀行花蓮分行開立帳號000000000000之帳戶，並於開戶
    完成後，將該帳戶存摺及金融卡等物售予詐騙集團成員使用
    ，該詐騙集團成員並於94年2月28日以電話向甲○○佯稱其
    信用卡費未繳且疑遭人盜刷要求王女至提款機依指示操作，
    王女信以為真而陷於錯誤，依指示操作後，遭轉出新台幣（
    下同）98000元至上開帳戶內，詐騙集團成員隨即將該款項
    領走。嗣因甲○○發現有異向警方報案而查悉上情，因認被
    告涉有幫助詐欺罪嫌云云。
二、按案件曾經判決確定者，應諭知免訴之判決，並得不經言詞
    辯論為之，刑事訴訟法第302 條第1 款、第307 條分別定有
    明文。又按案件曾經判決確定者，應為免訴之判決，此項原
    則關於實質上一罪或裁判上一罪，均有其適用。連續犯係裁
    判上一罪，其一部分犯罪事實曾經判決確定者，其效力當然
    及於全部，故檢察官復將其他部分重行起訴，亦應諭知免訴
    之判決，最高法院49年台非字第20號判例意旨足資參照（惟
    連續犯之規定已自95年7 月1 日起刪除）。蓋關於實質上或
    裁判上一罪，其一部事實已經判決確定者，因審判不可分之
    關係，在審理事實之法院就全部犯罪事實依刑事訴訟法第
    267 條之規定，本應予以審判，故其確定判決之既判力自應
    及於全部之犯罪事實，最高法院82年度第4 次刑事庭會議決
    議意旨可資參照。
三、經查：
（一）被告乙○○曾於94年2月16日前往第一商業銀行花蓮分行
      及萬泰商業銀行花蓮分行分別開立00000000000號及00000
      0000000000號帳號帳戶後，即以新台幣6,000元之代價，
      將上開帳戶之存摺、印鑑及提款卡交予姓名年籍均不詳，
      綽號「洪業務」之詐欺集團成員，使用該銀行帳戶，嗣於
      94年3月2日，上開詐騙集團打電話向周文進訛稱其中國信
      託銀行信用卡卡費未繳，要求依其指示前往提款機依其指
      示操作轉帳，使周文進陷於錯誤，依其指示將其帳戶之
      215,188元以金融卡轉帳方式悉數轉入乙○○上開第一商
      業銀行花蓮分行帳戶內，又於94年3月2日，上開詐騙集團
      又打電話向彭明清訛稱伊曾向中國信託銀行現金卡預借現
      金，要求依其指示前往提款機依其指示操作確認，使彭明
      清陷於錯誤，依指示將其帳戶內之73,939元以金融卡轉帳
      方式，悉數轉入乙○○上開萬泰商業銀行花蓮分行帳戶內
     ，嗣經周文進、彭明清事後發現報警查獲，認被告涉嫌幫助
      常業詐欺及洗錢防制法第9條第1項之洗錢罪嫌，業經該署
      檢察官以94年度偵字第1647號聲請簡易判決處刑，經本院
      於94年11月29日以94年度金簡字第3號判被告幫助洗錢罪
      ，處有期徒刑3月確定（該判決將被告年籍及身分證統一
      編號誤載為另一同姓名之案外人乙○○（出生日期58年3
      月16日、身分證統一編號Ｚ000000000），並同時送達本案
      被告及案外人乙○○，經案外人乙○○提起上訴，經本院
      95年度簡上字第7號判決上訴駁回，該案業於95年4月10日
      確定在案，嗣該案件原審法官另已裁定更正原判決當事人
      欄、關於被告年籍、身分證統一編號之記載，並從新送達
      被告乙○○在案），此有卷附上開聲請簡易判決處刑書、
      本院上開刑事判決書2份、裁定書1份、臺灣高等法院被告
      前科紀錄表及本院刑事紀錄科查詢公務電話記錄表各1份
      與本院調取之相關上開卷宗影本查核屬實。
（二）按被告行為後，刑法第56條連續犯之規定雖於94年2月2
      日業經總統令公布刪除，並於95年7月1日生效，被告原構
      成連續犯之數次犯行，依現行法之規定本各應分論併罰，
      然此顯然較舊法第56條以一罪論之規定更不利於被告，故
      應依現行法第2條第1項前段適用修正前第56條之規定論以
      連續犯處斷，先此敘明。本件依起訴書所載犯罪事實，被
      告於94年2月10日至中國信託商業銀行花蓮分行開立帳號
      000000000000之帳戶後，，將該帳戶存摺及金融卡等物售
      予詐騙集團成員使用，致甲○○受詐欺集團詐騙而匯入
      98000元至被告上開銀行帳戶內之行為，核與上開確定判
      決中所載被告犯罪之手段相同，時間亦與上開確定判決所
      載之犯罪時間僅隔數日，從而本件被告被訴幫助詐欺之犯
      行縱屬實在，亦與上開確定判決所認定之犯行，時間緊接
      ，方法相同，觸犯基本構成要件相同之罪名，而係基於概
      括犯意反覆為之，為連續犯，是被告犯罪事實之一部既經
      判決確定，效力及於本案，自不得就該曾經判決確定之同
      一案件再行追訴、審判，揆諸前揭說明，本件爰不經言詞
      辯論，逕為諭知免訴之判決。
據上論斷，應依刑事訴訟法第302 條第1 款、第307 條判決如主
文。
中    華    民    國    95    年    10    月    25    日
                        臺灣花蓮地方法院刑事第三庭
                            審判長法  官    鄭培麗
                                  法  官    楊仲農
                                  法  官    張嘉芬
上列正本證明與原本無異。
如對本判決不服，應於送達後10日內，向本院提出上訴狀。（應
抄附繕本）
                                  書記官
中    華    民    國    95    年    10    月    25    日


司法院資訊處製作；財團法人民間司法改革基金會備份。
